臺灣高等法院高雄分院刑事判決
110年度交上易字第144號
上  訴  人  臺灣高雄地方檢察署檢察官
被      告  張鳳瑀

                    住高雄市○○區○○街00號0樓之0                          居高雄市○○區○○路000號00樓之0
上列上訴人因被告過失傷害案件，不服臺灣高雄地方法院110年
度交易字第48號，中華民國110年10月25日第一審判決（起訴案
號：臺灣高雄地方檢察署110年度偵字第2635號），就科刑部分
提起上訴，本院判決如下：
    主  文
上訴駁回。
    事實及理由
一、本件檢察官僅對原判決科刑部分提起上訴，依刑事訴訟法第
    348條第3項之規定，效力不及於犯罪事實，本院就科刑所依
    附之犯罪事實及論罪，援用原判決所載(如附件)。
二、上訴意旨略以：被告自始至終均否認犯行，且未與告訴人達
    成民事和解，賠償告訴人損失，被告犯後態度不佳，原審竟
    以自首減輕其刑，僅輕判被告2月有期徒刑，失之過輕云云
    。
三、原判決業已敘明被告符合自首之要件，爰依刑法第62條前段
    規定減輕其刑，並依刑法第57條規定，審酌被告未考領有普
    通重型機車之駕駛執照，竟無照騎乘普通重型機車，且行近
    人穿越道，遇有行人穿越時，未暫停讓行人先行即貿然前行
    通過，肇致本件交通事故之發生，造成告訴人甲○○受有原判
    決事實欄所示傷勢，其所為自應予非難；且被告迄未與告訴
    人達成和解，難認其犯後態度良好。復考量告訴人所受傷勢
    之程度，兼衡以被告自述之教育程度、家庭經濟狀況（見原
    審交易卷第62至63頁），暨刑法第57條所列之一切等一切情
    狀，量處有期徒刑2月。本院審理後，認被告犯後態度雖不
    佳，但告訴人受傷情形輕微，被告過失犯行所致結果甚輕，
    原判決科刑並無過重或失衡之情事，量刑核屬適當。檢察官
    上訴意旨指摘原判決量刑過輕，為無理由，應予駁回。
四、被告經合法傳喚，無正當理由不到庭，爰不待其陳述逕行判
    決。
據上論結，應依刑事訴訟法第373 條、第368 條、第371 條，判
決如主文。
本案經檢察官劉俊良提起公訴，檢察官李白松提起上訴，檢察官
孫小玲到庭執行職務。
中　　華　　民　　國　　111 　年　　3 　　月　　29　　日
                  刑事第二庭    審判長法  官  孫強
                                      法  官  鄭詠仁
                                      法  官  范惠瑩
以上正本證明與原本無異。
不得上訴。
中　　華　　民　　國　　111 　年　　3 　　月　　29　　日
                                      書記官  王居珉
附錄本判決論罪科刑法條：
中華民國刑法第284條
因過失傷害人者，處 1 年以下有期徒刑、拘役或 10 萬元以下
罰金；致重傷者，處 3 年以下有期徒刑、拘役或 30 萬元以下
罰金。

道路交通管理處罰條例第86條第1項
汽車駕駛人，無駕駛執照駕車、酒醉駕車、吸食毒品或迷幻藥駕
車、行駛人行道或行經行人穿越道不依規定讓行人優先通行，因
而致人受傷或死亡，依法應負刑事責任者，加重其刑至二分之一